【裁判字號】    94,訴,762
【裁判日期】    950329
【裁判案由】    違反槍砲彈藥刀械管制條例等
【裁判全文】
臺灣基隆地方法院刑事判決               94年度訴字第762號
公  訴  人  臺灣基隆地方法院檢察署檢察官
被      告  戊○○
                      樓(
指定辯護人  本院公設辯護人  丙○○
上列被告因違反槍砲彈藥刀械管制條例等案件，經檢察官提起公
訴（94年度偵字第2624號），本院判決如下：
    主  文
戊○○共同收受贓物，累犯，處有期徒刑伍月；又未經許可持有
可發射子彈具有殺傷力之改造手槍，累犯，處有期徒刑年貳月
，併科罰金新臺幣拾萬元，罰金如易服勞役，以新臺幣玖佰元即
銀元佰元折算壹日，扣案改造手槍（槍枝管制編號0000000000
）壹支，沒收之。應執行有期徒刑年陸月，併科罰金新臺幣拾
萬元，罰金如易服勞役，以新臺幣玖佰元即銀元佰元折算壹日
，扣案改造手槍（槍枝管制編號0000000000）壹支，沒收之。
    事  實
一、戊○○前因違反肅清煙毒條例及麻醉藥品管理條例案件，經
    臺灣花蓮地方法院判處有期徒刑3 年、10月及8 年，應執行
    有期徒刑10年確定，於民國87年1 月26日假釋出監，91年6
    月21日假釋期滿未經撤銷假釋，未執行之刑以已執行論，而
    視為執行完畢。
二、戊○○與丁○○（業經本院判處有期徒刑5 月）明知友人季
    先文（業於94年6 月17日死亡）所持有懸掛偽造之車牌號碼
    5Q─3403號（戊○○不知該車牌號碼係經偽造，詳後述）自
    用小客車，係來路不明之贓車（該車係乙○○所有之車牌號
    碼9355─GH自用小客車，於94年5 月31日上午7 時許，在臺
    南縣永康市○○○路250 號前，為不詳姓名之人所竊），竟
    基於收受贓物之犯意聯絡，於94年6 月9 日或10日下午7 時
    許，在基隆市○○路169 巷附近，共同自季先文處收受上開
    自用小客車之贓物，供渠等代步之用。又戊○○明知可發射
    子彈具有殺傷力之手槍，係公告管制物品，非經中央主管機
    關許可，不得持有之，竟基於非法持有之犯意，於上開時、
    地收受上開贓車後，旋在車內前座客椅底下發現具有殺傷力
    之仿BERETTA 廠M9型半自動手槍製造之玩具手槍換裝金屬槍
    管改造而成之改造手槍1 支（槍枝管制編號：0000000000）
    ，乃在上開時、地另向季先文借用該支具有殺傷力之改造手
    槍把玩，而非法持有之。嗣於94年6 月26日下午1 時45分許
    ，丁○○駕駛上開自用小客車搭載戊○○，行經基隆市○○
    路20號前，經警攔查時逃逸，嗣為警於同日下午1 時50分許
    ，在同市○○路、八堵路口捕獲，並扣得上揭改造手槍1 支
    、偽造之5Q─3403號車牌2 面、乙○○失竊之車牌號碼9355
    ─GH自用小客車（不含車牌）1 輛，汽車鑰匙1 支及海洛因
    、安非他命、玻璃球吸食器及藥杓等物（違反毒品危害防制
    條例部分，由檢察官另案偵辦），始查悉上情。
三、案經基隆市警察局第一分局移送臺灣基隆地方法院檢察署檢
    察官偵查後起訴。
    理  由
一、被告戊○○及公訴人於審判程序同意以證人即共犯丁○○與
    證人乙○○於警詢及檢察官偵查中、證人己○○於檢察官偵
    查中之陳述作為證述，本院審酌證人丁○○、乙○○及己○○均係就其親身經歷之事情為陳述，應係出於自由意志所為
    ，並無違法取證或證明力過低之情形，認為當事人上開之同
    意為適當，證人丁○○、乙○○及己○○之陳述有證據能力
    ，合先敘明。
二、上開事實，業據被告戊○○於檢察官偵查中及本院審理時坦
    承屬實，核與證人即共犯丁○○於警詢、檢察官偵查中及本
    院審理時所供、證人即被害人乙○○於警詢及檢察官偵查中
    所證情節大致相符，並有基隆市警察局第一分局搜索扣押筆
    錄1 份及台南縣警察局車輛協尋、車牌遺失電腦輸入單、車
    牌車輛失竊作業─查獲車輛認可資料、車輛竊盜車牌失竊資
    料個別查詢報表─查詢車輛認可資料、證人乙○○領回失竊
    車輛之基隆市警察局認領保管單等各1 紙及失竊車輛照片4
    張附卷可稽，且有如主文所示改造手槍（槍枝管制編號：00
    00000000）1 支扣案可佐。再扣案之手槍經送內政部警政署
    刑事警察局以性能檢驗法鑑定結果，認係由仿BERETTA 廠M9
    型半自動手槍製造之玩具槍枝，換裝土造金屬槍管而成之改
    造手槍，機械性能良好，可供擊發適用子彈，認具殺傷力，
    此有該局94年7 月19日刑鑑字第0940100530號槍彈鑑定書在
    卷可稽，是扣案之改造手槍具有殺傷力至明。被告之自白核
    與事實相符，可以採信，綜上，本案事證明確，被告收受贓
    物及未經許可持有可發射子彈具有殺傷力之槍枝之犯行均堪
    認定，應依法論科。
三、論罪科刑：
  (一)核被告戊○○所為，係犯刑法第349 條第1 項之收受贓物罪
    及槍砲彈藥刀械管制條例第8 條第4 項之未經許可持有其他
    可發射子彈具有殺傷力之槍枝罪。
  (二)被告就其所犯收受贓物罪，與丁○○間，有犯意聯絡及行為
    分擔，均為共同正犯。
  (三)又被告前曾受如事實欄一所載有期徒刑之執行完畢，於5 年
    以內，復犯本案有期徒刑以上之罪，為累犯，應依法就其上
    開所犯2 罪加重其刑。
  (四)被告所犯上開2罪，犯意各別，行為不同，應予分論併罰。
  (五)爰審酌被告收受贓物影響被害人追回失竊財物，暨其持有改
    造槍枝，已嚴重危及社會治安，然持有數量僅有1 支，且犯
    後坦承犯行，態度良好等一切情狀，分就其上開所犯量處如
    主文所示之刑，併科罰金部分並諭知易服勞役之折算標準，
    並定其應執行刑及併科罰金易服勞役之折算標準。
四、沒收：
  (一)扣案具有殺傷力之改造槍枝（槍枝管制編號0000000000）1
    支，係違禁物，業如前認定，應依刑法第38條第1 項第1 款
    之規定宣告沒收之。又扣案之汽車鑰匙1 支係案外人季先文
    所有，業據證人丁○○供承在卷，復非違禁物，爰不予宣告
    沒收。
  (二)編號5Q─3403號車牌係由證人己○○領用，且該號車牌自證
    人己○○領用後未曾遺失之事實，業據證人己○○於檢察官
    偵查中結證明確，足徵扣案之5Q─3403號車牌2 面係偽造之
    車牌，然本院於95年3 月1 日當庭勘驗扣案之車牌結果，扣
    案之車牌外觀正常，並無磨損痕跡，肉眼無法判斷是否經過
    偽造，製有勘驗筆錄在卷可按，是被告辯稱不知扣案之車牌
    係經過偽造等語，即堪予採信，從而即難以行使偽造準私文
    書罪相繩，檢察官亦未就此部分起訴，據此，扣案之上揭車
    牌與本案犯罪事實即無相關聯，爰不予宣告沒收，附此敘明
    。
據上論斷，應依刑事訴訟法第299 條第1 項前段，槍砲彈藥刀械
管制條例第8 條第4 項，刑法第11條前段、第28條、第349 條第
1 項、第47條、第51條第5 款、第42條第2 項、第38條第1 項第
1 款，罰金罰鍰提高標準條例第1 條前段、第2 條，現行法規所
定貨幣單位折算新臺幣條例第2 條，判決如主文。
本案經檢察官甲○○到庭執行職務。
中    華    民    國    95    年    3    月    29    日
                  刑事第二庭審判長法    官   王敏慧
                                  法    官   許心
                                  法    官   劉桂金
以上正本證明與原本無異。
對於本件判決如有不服，應於收受送達後10日內，向本院提出上
訴書狀，上訴於臺灣高等法院，並按他造當事人之人數附具繕本
。
中    華    民    國    95    年    3    月    29    日
                                  書 記 官   鄧順生
附錄論罪法條：
槍砲彈藥刀械管制條例第8條第1項、第4項
未經許可，製造、販賣或運輸鋼筆槍、瓦斯槍、麻醉槍、獵槍、
空氣槍或第4 條第1 項第1 款所定其他可發射金屬或子彈具有殺
傷力之各式槍砲者，處無期徒刑或5 年以上有期徒刑，併科新臺
幣1 千萬元以下罰金。
未經許可，持有、寄藏或意圖販賣而陳列第1 項所列槍枝者，處
3 年以上10年以下有期徒刑，併科新臺幣700萬元以下罰金。
刑法第349條第1項
收受贓物者，處 3 年以下有期徒刑、拘役或 500 元以下罰金。


司法院資訊處製作；財團法人民間司法改革基金會備份。
